【裁判字號】    98,訴,2819
【裁判日期】    981016
【裁判案由】    毒品危害防制條例
【裁判全文】
臺灣板橋地方法院刑事判決              98年度訴字第2819號
公  訴  人  臺灣板橋地方法院檢察署檢察官
被      告  甲○○
                    （另案於臺灣臺北監獄臺北分監執行中）
上列被告因違反毒品危害防制條例案件，經檢察官提起公訴（98
年度毒偵字第5219、5221號），被告於本院準備程序中就被訴事
實為有罪之陳述，經詢問當事人意見，合議庭裁定由受命法官依
簡式審判程序獨任審理，本院判決如下：
    主  文
甲○○施用第一級毒品，累犯，處有期徒刑捌月。又施用第一級
毒品，累犯，處有期徒刑捌月。應執行有期徒刑壹年月。
    事  實
一、甲○○前於民國95年間因施用毒品案件，經本院裁定送觀察
    、勒戒後，認有繼續施用毒品之傾向，再經本院裁定令入戒
    治處所施以強制戒治，於96年8 月28日執行完畢釋放。又：
    (一)於95年間因竊盜案件，經本院以95年度簡上字第131 號判
    處有期徒刑6 月確定；(二)於95年間因4 件竊盜案件，經本院
    分別以95年度簡字第4116號判處有期徒刑4 月、95年度簡字
    第4783號判處有期徒刑4 月、3 月、95年度簡字第5136號判
    處有期徒刑4 月確定，上開4 罪經減刑後，合併定其應執行
    刑為有期徒刑6 月確定，與(一)部分之有期徒刑6 月接續執行
    後，於97年6 月14日執行完畢，翌日出監。詎仍不知悔改，
    復於強制戒治執行完畢釋放後5 年內，分別基於施用第一級
    毒品海洛因之犯意，先於98年5 月13日晚間某時，在其位於
    臺北縣板橋市○○路216 巷69號3 樓之住處內，以摻水後置
    於針筒內注射之方式，施用第一級毒品海洛因1 次；再於同
    年月25日晚間某時，在上址以相同方式施用海洛因1 次。嗣
    於98年5 月14日15時30分許，在臺北縣板橋市○○街10巷48
    弄61號前為警查獲；又於同年月25日因另涉犯竊盜案件（竊
    盜部分由檢察官另行偵辦起訴）為警調查，經警於翌日（26
    日）1 時25分許採尿送驗，檢驗結果呈嗎啡陽性反應而查獲
    。
二、案經臺北縣政府警察局新莊分局、海山分局分別報請臺灣板
    橋地方法院檢察署檢察官偵查起訴。
    理  由
一、按本件被告甲○○所犯係死刑、無期徒刑、最輕本刑為3 年
    以上有期徒刑以外之罪，其於準備程序就前揭被訴事實為有
    罪之陳述，經受命法官告知簡式審判程序之旨，並聽取其與
    公訴人之意見後，本院認無不得或不宜改依簡式審判程序進
    行之情形，爰依刑事訴訟法第273 條之1 第1 項規定，裁定
    本件由受命法官獨任進行簡式審判程序，合先敘明。
二、上揭事實，業據被告於偵訊及本院審理時坦承不諱，且被告
    於98年5 月14日15時30分許為警查獲後及同年月26日1 時25
    分許分別經警採尿送驗，經檢驗結果均呈嗎啡陽性反應，有
    台灣檢驗科技股份有限公司98年6 月1 日編號UL/2009/5037
    9 號、98年6 月23日編號UL/2009/60421 號濫用藥物檢驗報
    告、臺北縣政府警察局新莊分局偵辦毒品危害防制條例案被
    移送人姓名代碼對照表、臺北縣政府警察局海山分局毒品案
    件尿液檢體編號及姓名對照表各1 份在卷可憑，足認被告之
    自白與事實相符，本件事證明確，其犯行洵堪認定。
三、按海洛因為毒品危害防制條例第2 條第2 項第1 款所稱之第
    一級毒品，不得施用、持有。次按，犯毒品危害防制條例第
    10條施用第一、二級毒品之罪者，檢察官應聲請法院裁定，
    令被告入勒戒處所觀察、勒戒，經觀察、勒戒後，檢察官依
    據勒戒處所之陳報，認受觀察、勒戒人無繼續施用毒品傾向
    者，應即釋放，並為不起訴之處分；認受觀察、勒戒人有繼
    續施用毒品之傾向者，檢察官應聲請法院裁定令入戒治處所
    強制戒治，其期間為6 個月以上，至無繼續強制戒治之必要
    為止，但最長不得逾1 年，強制戒治期滿，應即釋放，由檢
    察官為不起訴之處分。觀察、勒戒或強制戒治執行完畢釋放
    後，5 年內再犯第10條之罪者，應依一般刑事訴訟程序予以
    起訴論罪科刑，此觀諸毒品危害防制條例第20條第1 項、第
    2 項、第23條第1 項、第2 項規定自明。被告既有如犯罪事
    實欄所示觀察、勒戒及強制戒治之前科，有臺灣高等法院被
    告前案紀錄表1 份在卷可考，其於強制戒治執行完畢釋放後
    5 年內，再犯本件2 次施用毒品犯行，依前述規定自應予以
    起訴論罪科刑。是核被告所為，均係犯毒品危害防制條例第
    10條第1 項施用第一級毒品罪。被告持有第一級毒品之低度
    行為，應為施用第一級毒品之高度行為所吸收，不另論罪。
    被告前開2 次施用海洛因之行為，犯意各別、犯罪時間不同
    ，犯行獨立，應分論併罰。被告曾有如犯罪事實欄所示之論
    罪科刑前科，此有上開前案紀錄表在卷可參，其於有期徒刑
    執行完畢後5 年內，故意再犯本案2 件有期徒刑以上之罪，
    均為累犯，應分別依刑法第47條第1 項規定加重其刑。爰審
    酌被告經觀察、勒戒及強制戒治後，仍未能戒絕毒癮，顯見
    其戒絕毒癮之意念非堅，惟念其於犯罪後坦承犯行，態度良
    好，且施用毒品行為，乃屬對自身健康之戕害行為，及其犯
    罪動機、目的、手段等一切情狀，分別量處如主文所示之刑
    ，並定其應執行之刑，以資懲儆。
據上論斷，應依刑事訴訟法第273 條之1 第1 項、第284 條之1
、第299 條第1 項前段，毒品危害防制條例第10條第1 項，刑法
第11條前段、第47條第1 項、第51條第5 款，判決如主文。
本案經檢察官王家春到庭執行職務。
中    華    民    國    98    年    10    月    16    日
                  刑事第十八庭  法  官  楊筑婷
上列正本證明與原本無異。
如不服本判決，應於判決送達後10日內敘明上訴理由，向本院提
出上訴狀 (應附繕本)，上訴於臺灣高等法院。其未敘述上訴理
由者，應於上訴期間屆滿後20日內向本院補提理由書「切勿逕送
上級法院」。
                                書記官  林怡君
中    華    民    國    98    年    10    月    16    日
附錄本判決之論罪法條：
毒品危害防制條例第10條
施用第一級毒品者，處6 月以上5 年以下有期徒刑。
施用第二級毒品者，處3 年以下有期徒刑。


司法院資訊處製作；財團法人民間司法改革基金會備份。
